【裁判字號】    98,交簡上,95
【裁判日期】    980625
【裁判案由】    過失致死
【裁判全文】
臺灣桃園地方法院刑事判決            98年度交簡上字第95號
上  訴  人
即  被  告  甲○○
上列上訴人即被告因過失致死案件，不服本院中華民國98年2 月
17日97年度桃簡字第3705號第一審刑事簡易判決（聲請簡易判決
處刑書案號：97年度偵字第21288 號），提起上訴，本院管轄之
第二審合議庭判決如下：
    主  文
上訴駁回。
甲○○緩刑貳年。
    事  實
一、甲○○於民國九十七年九月七日凌晨一時六分許，駕駛車牌
    號碼七五五二－KG號自用小客車，沿桃園縣桃園市○○路往
    經國路方向行駛，行經桃園縣桃園市○○○路與經國路交岔
    路口欲左轉經國路往慈文路方向時，本應注意車前狀況並隨
    時採取必要安全措施，及汽車駕駛人行經交岔路口未達中心
    處，不得佔用來車道搶先左轉彎以及轉彎車應讓直行車先行
    ，且依當時天候晴，夜間有照明，柏油路面乾燥、無缺陷、
    無障礙物，視距良好，並無不能注意之情事，竟疏未注意車
    前狀況並隨時採取必要安全措施，及汽車駕駛人行經交岔路
    口未達中心處，不得佔用來車道搶先左轉彎以及轉彎車應讓
    直行車先行，即貿然左轉，適有無駕駛執照少年黃○○（真
    實姓名年籍詳卷）騎乘所有車牌號碼N 六S －一六三號重型
    機車，沿大興西路往大興路方向行駛而來，因而與黃○○之
    機車發生碰撞，造成黃○○人車倒地，並致黃○○受有腹部
    鈍挫傷併腹內出血、低血量休克等傷害，雖將黃○○送醫救
    治，並於同日凌晨一時二十五分許到達桃園敏盛綜合醫院經
    國院區，然經救治無效而於同日凌晨三時二十九分宣告死亡
    。嗣經警據報前往現場處理，甲○○於肇事後尚未被有偵查
    犯罪職權之公務員發覺前，向前往車禍現場處理之警員高志
    強自首肇事，並接受裁判。
二、案經少年黃○○之父乙○○訴由臺灣桃園地方法院檢察署檢
    察官及由該署檢察官相驗後自動檢舉偵查起訴。
    理  由
一、按傳聞法則之重要理論依據，在於傳聞證據未經當事人之反
    對詰問予以核實，乃予排斥，惟若當事人已放棄對原供述人
    之反對詰問權，於法院審判時表明同意該等傳聞證據可作為
    證據，基於證據資料愈豐富，愈有助於真實發現之理念，並
    貫徹刑事訴訟法修法加重當事人進行主義之精神，確認當事
    人對於證據能力有處分權之制度，傳聞證據經當事人同意做
    為證據，法院認為適當者，亦得為證據。另當事人於調查證
    據時，對於傳聞證據表示「沒有意見」，而未於言詞辯論終
    結前聲明異議，應視為已有將該等傳聞證據採為證據之同意
    ，此刑事訴訟法第一百五十九條之五定有明文。本案被告甲
    ○○於本院審理程序中已表示對卷內人證、書證、物證之證
    據能力均無意見，本院審理時，被告對被告以外之人於審判
    外之陳述之證據能力並未表示意見，迄本院言詞辯論終結前
    ，被告亦未爭執本案證據之證據能力，依刑事訴訟法第一百
    五十九條之五第二項之規定，應視為被告已同意本案相關之
    傳聞證據均可做為證據，本院斟酌本案卷內之證據並非非法
    取得，亦無證明力明顯過低之情形，且經本院於審判期日依
    法進行證據之調查、辯論，被告於訴訟上之程序權，已受保
    障，前揭各該證據，均得採為證據。
二、上揭犯罪事實，業據被告甲○○坦承不諱（見本院卷第三一
    頁背面、第四○頁背面），並經目擊證人林曉庭證述詳實（
    見臺灣桃園地方法院檢察署九十七年度偵字第二一二八八號
    卷第一二頁至第一四頁），復有道路交通事故現場圖、道路
    交通事故現場調查表（一）（二）、敏盛綜合醫院診斷證明
    書、桃園縣政府警察局道路交通事故照片二十四張、臺灣桃
    園地方法院檢察署相驗屍體證明書、檢驗報告書、監視器翻
    拍照片十五張、臺灣省桃園縣區車輛行車事故鑑定委員會九
    十七年十月十七日桃縣行字第○九七五二○三○七六號函暨
    鑑定意見書等在卷可稽（見上開偵卷第二○頁至第四四頁、
    第五一頁至第五四頁），足認被告上揭任意性自白與事實相
    符，堪以採信，本案事證明確，被告犯行，洵堪認定，應依
    法論科。
三、核被告甲○○所為，係犯刑法第二百七十六條第一項之過失
    致人於死罪。被告於肇事後，警員高志強到場處理車禍事故
    尚不知何人為犯罪人時，主動向警員表明其為肇事車輛駕駛
    人，自首而接受裁判，此有桃園縣政府警察局道路交通事故
    肇事人自首情形紀錄表一紙附卷可憑，應依刑法第六十二條
    前段規定，依法減輕其刑。原審認本件事證明確，因而適用
    刑法第二百七十六條第一項、第六十二條前段、第四十一條
    第一項前段，刑法施行法第一條之一第一項、第二項前段，
    並審酌被告駕駛自用小客車行經行車管制號誌正常運作之交
    岔路口時，跨越中央分向限制線占用對向來車道搶先左轉彎
    ，未讓對向直行車先行，致無駕駛執照仍騎乘重型機車直行
    之少年黃○○煞車不及而碰撞肇事，因而致少年黃○○於死
    ，過失情節非屬輕微，與被告犯後卸詞狡辯、態度不佳，迄
    今仍未與被害少年之家屬達成民事和解，及其生活狀況、智
    識程度、素行等一切情狀，量處有期徒刑五月，並諭知以新
    臺幣（下同）一千元折算一日之折算標準。核其認事用法尚
    無違誤，量刑亦屬允當。上訴人提起上訴意旨略以：其坦承
    本件犯行，已與被害人家屬達成和解，並簽訂和解書，請求
    宣告緩刑，給予自新之機會等語，然原審認事用法既無違誤
    ，本件上訴，自無理由，應予駁回。末查，被告前未曾因故
    意犯罪受有期徒刑以上刑之宣告，此有臺灣高等法院被告前
    案紀錄表一份在卷可按，其因一時失慮，駕駛車輛肇事，然
    已與告訴人以三百萬元成立和解，且已付清賠償金一情，業
    據告訴人乙○○於本院審理時陳述無誤（見本院卷第三一頁
    ），並有桃園縣桃園市調解委員會九十七年調字第一三二○
    刑六四四號調解書一份在卷可稽，是被告雖因一時駕駛交通
    工具失慎，造成本件車禍肇事，然其事後坦承犯行，並與告
    訴人達成和解，信其經此偵審程序及刑之宣告後，自當知所
    警惕，應無再犯之虞，本院因認前開所宣告之刑，以暫不執
    行為適當，爰併宣告緩刑二年，以啟自新。
據上論斷，應依刑事訴訟法第四百五十五條之一第一項、第三項
、第三百六十八條，刑法第七十四條第一項第一款，判決如主文
。
本案經檢察官陳國安到庭執行職務。
中    華    民    國    98    年    6     月    25    日
                  刑事第九庭  審判長  法  官  吳為平
                                      法  官  胡芷瑜
                                      法  官  林玉蕙
以上正本證明與原本無異。
本件不得上訴。
                                      書記官  魏里安
中    華    民    國    98    年    6     月    25    日


司法院資訊處製作；財團法人民間司法改革基金會備份。
